zh-TW: 拖鞋款式: 芭蕾舞女演員; 靴子; 堵塞; 麻底鞋; 夾腳拖; 穆勒鞋; 磨損; 滑動; 拖鞋襪; 其他
nb: Tøffelstil: Ballerina; Bootie; Tetning; Espadrille; Flip-flop; Mule; Subbe; Lysbilde; Tøffelsokker; Annet
ru: Фасон тапочек: Балетки; Ботинки; Клоги; Эспадрильи; Шлепанцы; Мюли; Тапочки; Слайдеры; Тапочки-носки; Другое
it: Stile pantofola: Ballerina; Stivaletto; Clog; Espadrillas; Flip-flop; Mulo; Sfregamento; A scorrimento; Calzini da pantofola; Altro
pt-PT: Estilo de chinelo: Bailarina; Botim; Tamanco; Espadrille; Flip-flop; Mule; Arranhões; Deslize; Meias chinelo; Outro
bg-BG: Стил чехли: Балерина; Bootie; Цели отпред; Еспадрили; Джапанки; Mule; Scuff; Сандал; Чорапи с чехли; Други
sv: Stil på tofflor: Ballerina; Bootie; Clog; Espadrille; Flip-flop; Mule; Scuff; Skjutlås; Slipper socks; Övrigt
nl: Stijl slipper: Ballerina; Bootie; Clog; Espadrille; Flip-flop; Muiltjes; Schuur; Schuif; Pantoffelsokken; Andere
zh-CN: 拖鞋款式: 芭蕾软鞋; 短靴; 木屐式一脚蹬; 帆布鞋; 人字拖; 穆勒鞋; Scuff 耐磨绒面鞋; 凉拖鞋; 鞋袜; 其他
hu: Papucs stílusa: Balerina; Csizmás; Klumpa; Espadrille; Flip-flop; Mule; Szobacipő; Csúszó; Papucszokni; Egyéb
sk-SK: Štýl papúč: Baleríny; Členkový; Clog; Espadrilky; Žabka; Mule; Scuff; Šľapky; Papučové ponožky; Iné
fr: Style de pantoufles: Ballerine; Bottine; Sabot; Espadrille; Tong; Mule; À semelle antidérapante; À enfiler; Chaussettes pantoufles; Autre
de: Slipper-Stil: Ballerina; Bootie; Clog; Espadrille; Flip-Flop; Mule; Scuff; Slide; Slipper-Socken; Sonstiges
en: Slipper style: Ballerina; Bootie; Clog; Espadrille; Flip-flop; Mule; Scuff; Slide; Slipper socks; Other
da: Hjemmeskostil: Ballerina; Bootie; Clog; Espadrille; Klipklapper; Muldyr; Scuff; Skyde; Hjemmeskostrømper; Andet
sl-SI: Stil natikačev: Balerinke; Škornji; Cokli; Espadrile; Japanke; Natikači; Natikači; Natikači; Copati v stilu nogavic; Drugo
pt-BR: Estilo do chinelo: Bailarina; Botinha; Tamanco; Espadrille; Chinelo de dedo; Mule; Pantufa; Slide; Meias com sola; Outro
th: สไตล์สลิปเปอร์: Ballerina; Bootie; Clog; Espadrille; Flip-flop; Mule; Scuff; Slide; Slipper Socks; อื่นๆ
cs: Styl pantofle: Baletka; Botička; Dřevák; Espadrille; Flip-flop; Bez paty; Nazouvák; Zasunovací; Pantoflové ponožky; Jiné
hr-HR: Model natikače: Balerinke; Gležnjače; Klompe; Espadrile; Japanke; Natikače; Papuče; Šlape; Čarape-papuče; Ostalo
lt-LT: Šlepečių stilius: Balerinos; Užmaunamos; Klumpės; Espadrilės; Šlepetės per pirštą; Mulės; Kailinės; Įsispiriamos; Tamprios; Kita
ja: スリッパスタイル: バレリーナ; ブーティー; クロッグ; Espadrille; フリップフロップ; ミュール; スカッフ; スライド; スリッパソックス; その他
tr: Terlik stili: Balerin; Bootie; Takunya; Espadril; Terlik; Katır; Sürtme; Slayt; Terlik çorapları; Diğer
ko: 슬리퍼 스타일: 발레리나; 부티; 클로그; Espadrille; Flip-flop; Mule; 스커프; 슬라이드; 슬리퍼 양말; 기타
es: Estilo de pantufla: Bailarina; Botín; Zueco; Alpargata; Chancletas; Zapatilla; Pantufla; Chancla; Calcetines tipo pantuflas; Otros
el: Στυλ παντόφλας: Μπαλαρίνα; Μποτάκι; Βουλώνω; Espadrille; Σαγιονάρα; Mule; Χαλώ; Ολίσθηση; Παντόφλες κάλτσες; Άλλο
fi: Slipperien tyyli: Ballerina; Saapikas; Puukengät; Espadrillo; Varvastossu; Mule; Scuff; Liuku; Liukuestesukat; Muu
vi: Kiểu dép quai ngang: Ballerina; Bốt; Giày clog; Giày lười; Dép xỏ ngón; Giày đạp gót; Giày scuff; Dép slide; Tất chống trượt; Khác
pl: Styl pantofla: Balerina; Bucik; Chodaki; Espadryle; Japonki; Muły; Typu scuff; Łatwe do wsuwania; Kapcioskarpety; Inne
ro-RO: Tip papuci: Balerin; Botină; Clog; Espadrile; Șlapi; Saboți mule; Scuff; Tip slider; Șosete cu talpă cauciucată; Altele